### $\textbf{pacissati}$ (sẽ nấu; will cook) = $√pac + \cancel{a} + \color{red}(i)ssati$

| Cách | Si                       | Sn                        |
| ---- | ------------------------ | ------------------------- |
| III  | $pac{\color{red}issati}$ | $pac{\color{red}issanti}$ |
| II   | $pac{\color{red}issasi}$ | $pac{\color{red}issatha}$ |
| I    | $pac{\color{red}issāmi}$ | $pac{\color{red}issāma}$  |

### $\textbf{kiṇissati}$ (sẽ mua; will buy) = $√kī + n\cancel{ā} + {\color{red}(i)ssati} \ (ī>i;n>ṇ)$

| Cách | Si                       | Sn                        |
| ---- | ------------------------ | ------------------------- |
| III  | $kiṇ{\color{red}issati}$ | $kiṇ{\color{red}issanti}$ |
| II   | $kiṇ{\color{red}issasi}$ | $kiṇ{\color{red}issatha}$ |
| I    | $kiṇ{\color{red}issāmi}$ | $kiṇ{\color{red}issāma}$  |

### $\textbf{karissati}$ (sẽ làm, thực hiện; will do, make) = $√kar + \cancel{o} + \color{red}(i)ssati$

| Cách | Si                       | Sn                        |
| ---- | ------------------------ | ------------------------- |
| III  | $kar{\color{red}issati}$ | $kar{\color{red}issanti}$ |
| II   | $kar{\color{red}issasi}$ | $kar{\color{red}issatha}$ |
| I    | $kar{\color{red}issāmi}$ | $kar{\color{red}issāma}$  |

### $\textbf{desessati}$ (sẽ thuyết giảng; will preach) = $√dis + e + {\color{red}ssati} \ (i > e)$

| Cách | Si                       | Sn                        |
| ---- | ------------------------ | ------------------------- |
| III  | $dese{\color{red}ssati}$ | $dese{\color{red}ssanti}$ |
| II   | $dese{\color{red}ssasi}$ | $dese{\color{red}ssatha}$ |
| I    | $dese{\color{red}ssāmi}$ | $dese{\color{red}sāma}$   |

### $\textbf{desayissati}$ (sẽ thuyết giảng; will preach) = $√dis + \cancel{ṇ}ay\cancel{a} + {\color{red}(i)ssati} \ (i > e)$

| Cách | Si                         | Sn                          |
| ---- | -------------------------- | --------------------------- |
| III  | $desay{\color{red}issati}$ | $desay{\color{red}issanti}$ |
| II   | $desay{\color{red}issasi}$ | $desay{\color{red}issatha}$ |
| I    | $desay{\color{red}issāmi}$ | $desay{\color{red}issāma}$  |
